【裁判字號】    89,交上易,130
【裁判日期】    890530
【裁判案由】    過失致死
【裁判全文】
臺灣高等法院刑事判決                          八十九年度交上易字第一三０號
    上  訴  人  臺灣臺北地方法院檢察署檢察官
    被      告  甲○○
右上訴人因被告過失致死案件，不服臺灣臺北地方法院八十八年度交易字第四五五號
，中華民國八十九年一月二十八日第一審判決（起訴案號：臺灣臺北地方法院檢察署
八十八年度偵字第一０九五五號）提起上訴，本院判決如左：
    主      文
上訴駁回。
    理      由
一、本案經本院審理結果，認第一審判決對被告甲○○為無罪之諭知，核無不當，應
    予維持，並引用第一審判決書（如附件）記載之證據及理由。
二、檢察官上訴意旨以：（一）被告並不否認騎乘機車與被害人黃聯得發生交通事故
    之事實；（二）被告於警訊及偵查中分別供稱行車時速為「五、六十公里」、「
    六十公里」；（三）鑑定及覆議意見均認被告就本件事故之發生，確有超速行駛
    之過失；（四）現場圖所記載煞車痕五公尺、被告機車之刮地痕一．七公尺，及
    被害人之機車油箱被撞凹，均係被告超速之佐證，原審以無積極證據足以證明被
    告之自白屬實，顯與經驗法則不符云云。
三、按犯罪事實應依證據認定之，無證據不得推定其犯罪事實；又被告之自白，不得
    作為有罪判決之唯一證據，仍應調查其他必要之證據，以察其是否與事實相符，
    刑事訴訟法第一百五十四條及第一百五十六條第二項分別定有明文。經查，本件
    被告雖分別於警訊時及偵查中，自白行車時速為「六十公里」、「五、六十公里
    」，惟依卷附事故現場圖所繪煞車痕為偏東北、西南走向，顯與被告騎乘Ｂ車（
    車牌號碼ＣＢＩ－六九九號機車）行車由東往西之方向迥異，足徵該五公尺之煞
    車痕乃Ａ車（黃聯得所駕駛之車牌號碼ＡＫＢ－六八七號機車）所留，現場圖之
    記載亦同此認定。至被告所騎乘機車倒地後留有一．七公尺之刮地痕，尚無數據
    足資推論乃被告騎乘機車以五十至六十公里之時速行駛，於與被害人所騎乘機車
    發生擦撞倒地後而生。且告訴人乙○○於原審審理時亦陳稱其父黃聯得所騎乘機
    車之油箱雖遭撞凹，惟無法判定係由若干時速行駛產生碰撞所致。是被告該不利
    於己之自白，顯與事實不符而無足採據。
四、次查，臺北市車輛行車事故鑑定委員會之鑑定及覆議，均係援被告上開超速之陳
    述而認被告「自稱時速六十公里，涉嫌超速行駛」，是該鑑定及覆議意見，亦不
    得資為被告不利之認定。至被告不否認騎乘機車與被害人發生交通事故之事實，
    尤非可執為被告有行車超速之論據。
五、綜上所述，被告既未超速，且係在綠燈之狀態，自市○○道平面車道由東往西行
    通過林森北路，於路寬二十三公尺之林森北路路口行至二十一．三公尺處，始與
    被害人騎乘機車發生碰撞而倒地，繼之滑行一．七公尺後倒臥於斑馬線上，參以
    證人黃盈仁於原審調查時結證所稱倘其彼時立於被告之地位，對該狀況實無從預
    防等語，堪認被告就本件事故之發生，無法預見被害人驟然闖紅燈行駛，且無充
    裕時間可採取適當之措施，被告應無過失甚明。此外，本院復查無其他積極證據
    足資證明被告有何公訴人所指之過失致死犯行，既不能證明被告犯罪，揆諸前揭
    規定，自應為被告無罪之諭知。檢察官前開上訴意旨均無理由，應予駁回。
據上論斷，應依刑事訴訟法第三百七十三條、第三百六十八條，判決如主文。
本案經檢察官錢漢良到庭執行職務
中    華    民    國    八十九年       五       月       三十       日
                            臺灣高等法院刑事第六庭
                                審判長法  官  陳  春  秋
                                      法  官  黃  賽  月
                                      法  官  王  麗  莉
右正本證明與原本無異。
不得上訴。
                                      書記官  胡      儀
中    華    民    國    八十九    年        五      月      三十一      日


司法院資訊處製作；財團法人民間司法改革基金會備份。
